臺灣士林地方法院民事裁定
110年度亡字第74號
聲  請  人  臺灣士林地方檢察署

上列聲請人聲請對失蹤人張根為死亡宣告事件，本院裁定如下：
    主  文
准對失蹤人張根（男、民國前0年0月00日生、身分證統一編號
：Z000000000號、籍設臺北市○○區○○街00號3樓之1《臺北○
○○○○○○○○》）為宣告死亡之公示催告。
失蹤人張根應於本公示催告最後揭示於法院公告處或資訊網路之
日起參個月內，向本院陳報現尚生存，如不陳報，本院將宣告其
為死亡。
無論何人，凡知該失蹤人張根之生死者，均應於上開期間內，將
其所知之事實，陳報本院。
    理  由
一、按「失蹤人失蹤滿七年後，法院得因利害關係人或檢察官之
    聲請，為死亡之宣告。失蹤人為八十歲以上者，得於失蹤滿
    三年後，為死亡之宣告」，民法第8 條第1 、2 項分別定有
    明文。又「法院准許宣告死亡之聲請者，應公示催告」，亦
    為家事事件法第156 條第1 項明定。
二、聲請意旨略以：依臺北○○○○○○○○○函稱本件失蹤人張根（男
    、民國前0年0月00日生、身分證統一編號：Z000000000號）
    ，為滿80歲之人，自民國97年1月8日起（聲請書誤載為97年
    1月18日）經臺北市政府警察局大同分局列為失蹤人口，迄
    今行方不明已逾3 年，業已屆失蹤人得為死亡宣告之法定期
    限，失蹤人如尚生存則現年已119歲，爰依法聲請死亡宣告
    等語。
三、經查，聲請人主張之上開事實，業經聲請人向各機關查詢失
    蹤人張根之戶籍資料、勞工保險、入出境、殯葬、退除役兵
    籍資料、個人戶籍資料、三親等、前案紀錄、在監在押紀錄
    、高額壽險、所得財產資料、信用卡申辦、個人董監事資訊
    、健保等件，均未發現有該失蹤人仍生存活動之情形，有臺
    北○○○○○○○○○110年10月22日北市大戶登字第1106007212號函
    附戶籍資料、衛生福利部中央健康保險署3年內無健保就醫
    紀錄、國軍退除役官兵輔導委員會3年內未領取各項給付、
    衛生福利部社會及家庭署、社會救助及社工司3年內未領取
    各項津貼、勞動部勞工保險局3年內未領有勞保老年給付、
    國民年金及老農津貼、行政院人事行政總處3年內未領有公
    教退撫給與等之80歲以上行方不明人口社會生活軌跡資料比
    對紀錄共5份、臺北市殯葬管理處110年1月27日北市殯儀二
    字第1103000991號函、內政部移民署110年1月22日移署資字
    第1100014012號函、臺北市社會局110年1月28日北市社老字
    第1103015931號函、臺北市政府警察局大同分局防治組失蹤
    人口系統身分證集中查詢資料、新北市政府殯葬管理處110
    年1月29日新北殯館字第1105071164號函、刑案資料查註紀
    錄表、被告提示簡表、公訴蒞庭簡表、矯正簡表、強制處分
    表、個人戶籍資料（完整姓名）查詢結果、三親等資料查詢
    結果、己身一親等資料查詢結果，高額壽險資訊連結作業，
    財團法人金融聯合徵信中心個人任職董監事/有限合夥合夥
    人、商業登記事業負責人及經理人企業名錄、信用卡正附卡
    資訊、全國刑案資料查註表、稅務電子閘門財產所得調件明
    細表、入出境資料連結作業各1份等件可證。另失蹤人雖有1
    子張俊雄，惟業於110年1月1日死亡，聲請人亦查無其他三
    親等之親屬資料，有張俊雄之戶役政連結作業系統，三親等
    資料查詢結果在卷可稽。綜上，堪認聲請人之主張為真實，
    其聲請核與首開法條尚無不合，應予准許。
四、末按「公示催告，應記載下列各款事項：失蹤人應於期間
    內陳報其生存，如不陳報，即應受死亡之宣告。凡知失蹤
    人之生死者，應於期間內將其所知陳報法院」，家事事件法
    第156 條第2 項定有明文。又宣告死亡之公示催告應公告之
    ；公告應揭示於法院公告處、資訊網路及其他適當處所，法
    院認為必要時，並得命登載於公報或新聞紙，或用其他方法
    公告之；陳報期間，自揭示之日起，應有6個月以上，但失
    蹤人滿百歲者，其陳報期間，得定為自揭示之日起3個月以
    上，亦有同法第156條第3項準用第130 條第3 項至第5項規
    定可參。本件既經准許對失蹤人為宣告死亡之公示催告，自
    應依上揭規定，將本公示催告揭示於法院公告處及資訊網路
    ，並定陳報期間為3個月，併分別裁定如主文第2 、3 項所
    示。
五、依家事事件法第156 條裁定如主文。
　　
中　　華　　民　　國　　110 　年　　12　　月　　17　　日
                  家事庭法  官  張嘉芬
以上正本係照原本作成。
如不服本裁定，應於送達後10日內向本院提出抗告狀。
中　　華　　民　　國　　110 　年　　12　　月　　17　　日
                        書記官  郭宜潔